臺灣高雄地方法院民事裁定　　　　　　　 100年度抗字第71號
抗　告　人　施玲玲
代　理　人　蔡長佑律師
相　對　人　李振順
上列當事人聲請訴訟救助事件，抗告人對於民國100 年2 月25日
本院100 年度鳳救字第1 號裁定提起抗告，本院裁定如下：
    主  文
抗告駁回。
抗告程序費用新臺幣壹仟元由抗告人負擔。
    理  由
一、抗告意旨略以：緣抗告人前遭詐取財物，因生活困難，屬低
    收入戶，無資力支出訴訟費用，經向財團法人法律扶助基金
    會屏東分會申請法律扶助後，由該會准予全部法律扶助在案
    。詎本院竟駁回抗告人訴訟救助之聲請，為此爰提起本件抗
    告，請求廢棄原裁定，准予訴訟救助等語。
二、按當事人無資力支出訴訟費用者，法院應依聲請，以裁定准
    予訴訟救助。但顯無勝訴之望者，不在此限，民事訴訟法第
    107 條第1 項定有明文。此項請求救助之事由，依同法第10
    9 條第 2 項、第 284 條規定，應提出能即時調查之證據以
    釋明之，如聲請人並未提出證據，或依其提出之證據，未能
    信其有勝訴之望，或其無資力支出訴訟費用之主張為真實，
    即應將其聲請駁回。又所謂「無資力」，係指窘於生活，且
    缺乏經濟信用者而言，最高法院亦著有43年臺抗字第152 號
    判例可參。
三、經查，本件抗告人提起本案訴訟，主張相對人自民國98年10
    月26日起，分別以繳交加盟金、購買物品、修理貨車、經營
    工廠、購買電腦等各式理由，向其詐得新臺幣（下同）294,
    440 元，復盜領其存款5,000 元等，並未據其提出相關任何
    證據資料佐證。嗣經本院於100 年度抗字第72號假扣押裁定
    事件抗告程序，通知其到庭陳述意見，其亦僅陳稱已提起本
    案請求，並未提出任何相關證據資料，因而，本件即難僅憑
    抗告人之單方陳述，即認其有勝訴之可能。又抗告人經高雄
    市政府調查後，雖認符合該府低收入戶調查自治條例第2 條
    第1 項第3 款所稱之第3 類低收入戶，即全家人口中有工作
    能力者未超過全戶總人數1/3 ，家庭總收入未超過全家最低
    生活費標準，而給予社會救助，且其向財團法人法律扶助基
    金會屏東分會申請法律扶助，該會亦准予全部法律扶助，有
    高雄市大寮區公所函文及財團法人法律扶助基金會屏東分會
    法律扶助審查表影本等在卷可稽。惟抗告人最近三年各年度
    薪資所得分別為160,680 元、232,489 元及22,809元，其同
    住之夫，最近三年薪資所得則分別為128,666 元、190,463
    元及250,410 元，其名下並有高雄市○○區○○街68巷24號
    房地，參以依抗告人本案請求之訴訟標的核算後，訴訟費用
    僅3,200 元，數額非鉅，則以抗告人最近三年每月家戶收入
    均超過2 萬元觀之，應非不能負擔上開訴訟費用，自難認抗
    告人無資力支出訴訟費用。原審駁回抗告人訴訟救助之聲請
    ，理由雖有二致，惟結論並無不當，仍應予維持。抗告人指
    摘原裁定不當，求予廢棄，為無理由，應予駁回。
四、據上論結，本件抗告為無理由，依民事訴訟法第495 條之1
    第1 項、第449 條第2 項、第78條，裁定如主文。
中    華    民    國   100    年    7     月    7     日
                  民事第三庭  審判長法  官  朱玲瑤
                                    法  官  楊詠惠
                                    法  官  劉傑民
以上正本證明與原本無異。
如不服本裁定應於送達後 10 日內向本院提出再抗告狀（並按他
造當事人之人數附繕本），並繳納再抗告費新台幣 1000 元。
再為抗告僅得以適用法規顯有錯誤為理由，並應委任律師為代理
人。
附註：
抗告人之配偶、三親等內之血親、二親等內之姻親，或抗告人為
法人、中央或地方機關時，其所屬專任人員具有律師資格並經法
院認適當者，亦得為第三審代理人。
抗告人或其法定代理人具有律師資格者及前項情形，應於提出抗
告或委任時釋明之。
中    華    民    國   100    年    7     月    7     日
                                    書記官  林宜璋